【裁判字號】    89,訴,1496
【裁判日期】    900221
【裁判案由】    損害賠償
【裁判全文】
臺灣板橋地方法院民事判決  八十九年度訴字第一四九六號
    原      告  乙○○
    訴訟代理人  陳清進律師
                高碧卿律師
    被      告  甲○○      住.
    訴訟代理人  俞大衛律師
右當事人間請求損害賠償事件，本院判決如左：
    主      文
原告之訴及假執行之聲請均駁回。
訴訟費用由原告負擔。
    事      實
甲、原告方面：
  一、聲明：求為判決被告應給付原告新台幣（下同）一百五十五萬三千七百元，暨
      自起訴狀繕本送達之翌日起，至清償日止，按週年利率百分之五計算之利息，
      並陳明願供擔保請准宣告假執行。
  二、陳述：
  （一）被告於民國八十九年三月二十四日出售其所有坐落於臺北縣汐止市○○段南
        港子小段十一八七八、十一之七九、十一之九八、十一之一一三、十三之八
        ○地號土地五筆，及坐落於其上同段三八九○建號即門牌號碼臺北縣汐止市
        ○○街二十二巷二號及同巷六號建物（下稱系爭房屋）與原告，總價為一千
        九百六十萬元，原告已繳清所有價款。原告於八十九年六月間裝修系爭房屋
        時，始發現系爭房屋之鋼筋外露、生鏽，水泥到處剝落，因此原告遂於同年
        六月十三日委請訴外人冠群工程顧問有限公司（下稱冠群公司）臺北材試驗
        室就系爭房屋為檢驗，始知系爭房屋之結構體下陷、傾斜，且三樓之結構體
        含氯離子嚴重超過國家標準，竟為俗稱之「海砂屋」，被告交付系爭房屋顯
        然具有嚴重瑕疵，而原告因委請冠群公司檢驗系爭房屋計支出七千五百元之
        檢驗費，八十九年六月二十三日原告委請律師發函通知被告系爭房屋之上開
        瑕疵，並要求被告出面解決，惟被告竟置之不理，原告為整修系爭房屋，遂
        另委請訴外人宜匠室內裝修有限公司（下稱宜匠公司）就系爭房屋三樓海砂
        屋部分進行改建，需費一百五十四萬六千二百元，合計原告為整修系爭房屋
        之瑕疵已支出一百五十五萬三千七百元。
  （二）依一般交易情形論之，被告於買賣契約成立時，已就系爭房屋之品質為無瑕
        疵之擔保。按被告既應擔保系爭房屋交付原告時，無減少其價值及效用之瑕
        疵，惟系爭房屋竟有鋼筋外露、生鏽、水泥剝落及結構體下陷、傾斜及三樓
        結構體含氯離子超過國家標準等嚴重瑕疵，而原告亦因上開瑕疵支出一百五
        十五萬三千七百元之費用，是原告確實因系爭房屋之瑕疵受有一百五十五萬
        三千七百元之損害，為此，原告依民法第三百六十條之規定請求被告賠償上
        開所受損害。
  （三）退步言之，如認為被告並未就系爭房屋之品質為特別之保證，然依上開民法
        第三百五十四條規定，被告應擔保系爭房屋於交付原告時，無減少其價值及
        交用之瑕疵，惟系爭房屋顯已因上開瑕疵減少相當於一百五十五萬三千七百
        元之價值，是故，原告亦得依民法第三百五十九條之規定，請求被告減少價
        金一百五十五萬三千七百元。
  （四）被告依兩造買賣合約應給付適合居住而無瑕疵之房屋與原告，惟系爭房屋顯
        有嚴重之瑕疵，因此被告即有可歸責之事由未依債之本旨而為完全之給付之
        債務不履行，且原告亦因被告債務不履行受有一百五十五萬三千七百元之損
        害，為此，原告爰依民法第二百二十七條、二百二十六條第一項之規定，請
        求被告賠償上開所受之損害。
  三、對被告抗辯之陳述：
  （一）原告向被告購買系爭房屋時，被告並未明確告知原告三樓部分係屬違章建築
        ，且雙方於商議買賣時，係以整棟建築物一至三樓為買賣標的而議定買賣價
        額，並未區分土地或建物之分項價額，更未區分一樓、二樓、三樓各層價額
        多少，此為被告自認之事實，且依一般不動產交易慣例，頂樓加蓋違章建築
        ，雖未辦理保存登記，但仍可作為交易標的，又辦理本件不動產買賣之代書
        周昌億亦到庭證稱訂約時雙方並未言明各樓層之價額，亦未說明三樓係屬不
        計價金之贈與，至於本件買賣契約書第十五條不動產標示部分，周昌億則證
        稱係其自行依建物所有權狀登載內容而為記載，並非依雙方之約定而為記載
        ，是依一般交易慣例及雙方議定買賣價額之經過，足認三樓部分亦屬雙方買
        賣標的，被告抗辯三樓部分不在買賣標的範圍內，而屬無償贈與，其就贈與
        部分復無法舉證以實其說，自不足採。
  （二）系爭房屋係獨棟透天式建物，其三樓進出，必須利用一、二樓室內梯，並無
        獨立之出入門戶，且同屬於一人所有，因此似可認為係從一、二樓之建物之
        從物，本件不動產買賣契約成立時，兩造既對三樓部分並無特別約定，因此
        依主物之處分及於從物之法律規定，兩造間之買賣標的，自包含三樓之加建
        部分。
  （三）買賣合約第九條之約定，係被告於買賣契約成立後點交前，不得任意取卸破
        壞房屋及其附屬設備，仍負有保持建物及水電衛生設備正常功能之義務，依
        上開條文規定，顯係課予被告注意義務，其間並無任何原告拋棄瑕疵保請求
        權之意思表示。
  （四）系爭房屋三樓加建部分，於點交後始發現天花板上方混凝土嚴重剝落，鋼筋
        外露鏽蝕，被告於交易時卻故意隱瞞此項不利交易之事實，顯非誠信交，易
        嗣經原告委請冠群公司採樣測試，始發現三樓樑柱及樓版其含氯離子高達每
        平方公尺二點二四七公斤，遠超過每平方公尺零點三公斤之法定標準值，依
        冠群公司之「試驗報告說明」、「三樓版及柱鋼筋腐蝕嚴重，混凝土膨脹剝
        落強度及耐久性較差，如以補強修護恐費時耗費較多，且不易完整，外觀亦
        不良，故建議三樓柱以上拆除重建一勞永逸」。依據上開試驗報告說明，三
        樓版及柱鋼筋腐蝕嚴重，混凝土膨脹剝落強度及耐久性較差，顯然已影響房
        屋結構安全，如以補強修護反而耗時耗費較多，因此建重拆除重建，是被告
        抗辯原告無重建之必要云云，不足採信。
  三、證據：提出買賣契約書影本一件、試驗說明報告影本一件、發票影本一件、工
      程估價單影本一件、存證信函影本一件為證，並聲請訊問證人周昌億、翁龍益
      、簡福連。
乙、被告方面：
  一、聲明：求為判決駁回原告之訴及假執行之聲請。如受不利之判決時，聲請准予
            預供擔保免為假執行。
  二、陳述：
  （一）系爭房屋「三樓違建加蓋部分」並非雙方買賣之標的物，原告所指稱「有海
        砂瑕疵」之部分，為系爭房屋三樓平台上之數坪違建（按：該屋之原設計僅
        為二層樓，三樓部分只有通往頂樓平台之樓梯間，在樓梯間之外，即空無一
        物。嗣後，被告之前手自行在樓梯間之外，橫向延伸加蓋數坪違章建築，在
        被告於七十四年購買之時，其現狀即是如此，該數坪違建即是原告所稱「海
        砂屋」之部分），此等違建部分，並未列入建物權狀之內，再由兩造之買賣
        契約書觀之，其第十五條「不動產標示」所記載的「建物」，在「汐止市○
        ○街二十二巷二號」（即系爭房屋）之部分，其面積明載為「二百一十二點
        八六平方公尺」，此一面積，即為建物所有權狀內登記面積之總額。換言之
        ，兩造買賣契約內之價金（一千九百六十萬元），其所購買之標的物，當然
        是買賣契約內所標示之不動產（此觀契約第一行前言：「關於乙方（即被告
        ）所有後開不動產賣予甲方（即原告）」之文字即可證明）。從而，在雙方
        合約所示「買賣標的物」以外之部分，即明顯並非買賣之標的範圍，亦非買
        賣價金之「對價」。因此，系爭的三樓數坪違章建築，並不在「買賣標的物
        」範圍之內，其並無相對應之「價金」存在。然則，其性質究竟為何？被告
        認為：此部分既為非法之加蓋違建，隨時可能被主管機關依法拆除，雖然不
        在買賣範圍之內，但由於其附著在合法建物之上，被告也「帶不走」，因此
        其性質屬於「奉送（贈與）」（因為依買賣合約，並無與其相對應之價金存
        在，既為無償，自屬贈與）。依民法第四百十一條規定，贈與人對物之瑕疵
        不負擔保責任。因此，即使其為海砂屋，被告亦無責任可言。
  （二）一般人在買房子時，除親自至現場察看不動產之現況外，亦必然會至地政事
        務所調閱不動產登記資料，以查是否與現況相符。原告非三歲幼童，而本案
        之買賣價金高達新台幣一千九百六十萬元整，在此情形下，原告豈有不知向
        地政事務所調閱不動產登記資料之可能？在調閱登記資料之後，即可知道系
        爭建物之三樓係屬違建，原告辯稱其不知情云云，顯然違背常理。退一步言
        ，即或原告因繁忙而無法親自調閱登記資料，但也一定會就系爭建物的相關
        事項詢問代書或出賣人即被告，在一問即可知情的情況下（按：從登記資料
        即可獲知三樓必為違建，被告絕無隱瞞實情之必要），原告辯稱其不知情，
        顯然不足採信。且被告於八十八年六月間決定賣房子後，為取信他人，即將
        權狀及平面圖影印多份置於客廳茶几之上，以便利有意購買者閱覽及詢問，
        原告及其家人來看房子時，曾多次翻閱該項資料。嗣於三月十九日時，原告
        即以三樓係屬違建為由要求被告降價，當時被告再度告知其三樓原本就是違
        建，不能以此為由殺價，拒絕再次降價，事實上被告絕對明知系爭房屋三樓
        部份係違建。且姑不論其是否知悉上情，因三樓部分不在買賣標的之內，對
        於本件結果均不生影響。
  （三）原告所主張之訴訟標的，為民法第三百五十九條之「價金減少請求權」。但
        是，由於依買賣契約之約定，此等「頂樓違建」並沒有價金存在，因此，即
        使認為其屬於買賣之標的，但由於其「並無價金」，因此亦顯然無「減少價
        金」之可言。
  （四）原告所稱之「海砂屋」云云，被告一無所知，應由原告負舉證之責。至於原
        告所提出之鑑定報告，其為一私人公司，並不具公信力，其鑑定方式及採樣
        是否妥適，均乏實據，因此不足採信。
  （五）依兩造買賣契約第九條約定：「移交前增築部分，乙方自本約成立日起均不
        得任意取卸破壞，依原狀移交予甲方」。被告實不知三樓違建是否有海砂，
        退一步言，即使有之，則其亦為前手所建，被告只要「依原狀移交」（不另
        算錢，能用則用，不能用就算了）就可以了，實不知「瑕疵責任」從何而來
        。
  （六）至於原告所請求之金額，更屬離奇。原告得請求者，係「因而減損之價值」
        ，而非「重建新屋之費用」，該三樓違建本為一將近二十年之舊式陽春加蓋
        ，然而，原告竟請求「新建」之建築費用（一百五十四萬元除以約八坪，每
        坪建物之單價為約十九萬元，在汐止可以買到連同土地的公寓都綽綽有餘）
        ，上面還要為其裝新而昂貴的氣密窗﹑落地窗﹑水塔．．．等設備。而且也
        打算向被告要錢，此誠不知是何道理。
  （七）就算是海砂屋，亦非全不能使用（被告就使用了十六年之久），原告之所以
        將其拆除重建，是因為整棟房子的裝璜都是舊的，原告本來就計劃在交屋之
        後，要全部重新隔間裝璜，此觀現場照片（一到三樓都搭起鷹架，外牆重貼
        磁磚，連一樓圍牆的原表面都敲除，一、二樓內部隔間大幅改變，陽台推出
        ，加裝分離式冷氣線路，．．．等等）。因此，原告之所以要大興土木，純
        然是因為其主觀上的需求，而非客觀上的必要，此種不必要的拆除重建費用
        ，當然更沒理由令前手即被告負擔。
  （八）原告主張買賣標的物欠缺「保證品質」，惟被告從未向被告為任何「保證」
        系爭房屋之品質；又原告主張因系爭房屋有瑕疵而減少價金，惟原告之提出
        之鑑定報告係私人機構所作成，並無公信力，且採樣者即證人翁龍益到庭證
        稱其親自至系爭房屋現場採樣，惟與其所出具之「氯離子含量分板試驗報告
        」中備註欄第三項「３、試體（試樣）非試驗室取樣，．．．」已有扞挌，
        是此鑑定報告中之取樣是否確實係在系爭房屋三樓取得，亦有疑問，又目前
        系爭房屋三樓部分業經原告拆除重建完畢，亦不可能重新取樣，是系爭房屋
        三樓是否確有原告主張之瑕疵，實有疑問，又原告另主張系爭房屋有結構體
        下陷、傾斜之瑕疵，亦未見原告為任何之舉證，自不足採。再以原告主張被
        告「不完全給付」，惟被告業已依買賣契約書內容完全履行出賣人之給付義
        務，並無不完全履行之情事。
  三、證據：提出權狀影本一件、買賣契約書影本一件、鑑價報告影本一件、律師函
      影本一件、假扣押裁定影本一件、假扣押聲請狀影本一件、照片六幀為證。
    理      由
一、本件原告起訴主張：被告於八十九年三月二十四日出售其所有坐落於臺北縣汐止
    市○○段南港子小段十一八七八、十一之七九、十一之九八、十一之一一三、十
    三之八０地號土地五筆，及坐落於其上之系爭房屋與原告，原告已繳清所有價款
    。詎原告於八十九年六月間裝修系爭房屋時，始發現系爭房屋之鋼筋外露、生鏽
    ，水泥到處剝落，因此原告遂於同年六月十三日委請訴外人冠群公司就系爭房屋
    為檢驗，始知系爭房屋之結構體下陷、傾斜，且三樓之結構體含氯離子嚴重超過
    國家標準，竟為俗稱之「海砂屋」，被告交付系爭房屋顯然具有嚴重瑕疵，而原
    告因委請冠群公司檢驗系爭房屋計支出七千五百元之檢驗費，八十九年六月二十
    三日原告委請律師發函通知被告系爭房屋之上開瑕疵，並要求被告出面解決，惟
    被告竟置之不理，原告為整修系爭房屋，遂另委請訴外人宜匠公司就系爭房屋三
    樓海砂屋部分進行改建，需費一百五十四萬六千二百元，合計原告為整修系爭房
    屋之瑕疵已支出一百五十五萬三千七百元。是依常情言，被告既應擔保系爭房屋
    交付原告時，無減少其價值及效用之瑕疵，原告確實因系爭房屋之上開瑕疵受有
    一百五十五萬三千七百元之損害，原告自得依民法第三百六十條之規定請求被告
    賠償上開所受損害。退步言之，如認為被告並未就系爭房屋之品質為特別之保證
    ，惟原告未盡民法第三百五十四條之擔保責任，致系爭房屋顯已因上開瑕疵減少
    相當於一百五十五萬三千七百元之價值，原告亦得依民法第三百五十九條之規定
    ，請求被告減少價金一百五十五萬三千七百元；另系爭房屋顯有嚴重之瑕疵，因
    此被告係可歸責於己之不完全給付，原告亦得依民法第二百二十七條、二百二十
    六條第一項之規定，請求被告賠償上開所受之損害，為此提起本件訴訟。
二、被告則以：原告指稱「有海砂瑕疵」之部分，即系爭房屋「三樓違建加蓋」部分
    此等違建部分，並未列入建物權狀，且由兩造之買賣契約書第十五條之文字，顯
    未包括三樓部分，是系爭房屋三樓並非買賣之標的範圍，亦無對價，其性質應屬
    於「贈與」，而依民法第四百十一條規定，贈與人對物之瑕疵不負擔保責任，原
    告竟推稱不知三樓係違建，顯違常情，且依兩造買賣契約第九條約定，被告只要
    「依原狀移交」即可，實不知「瑕疵責任」從何而來；又原告主張買賣標的物欠
    缺「保證品質」，惟被告從未向被告為任何「保證」系爭房屋之品質；又原告主
    張因系爭房屋有瑕疵而減少價金，惟原告之提出之鑑定報告係私人機構所作成，
    並無公信力，且採樣者即證人翁龍益到庭證稱其親自至系爭房屋現場採樣，惟與
    其所出具之「氯離子含量分板試驗報告」中備註欄第三項「３、試體（試樣）非
    試驗室取樣，．．．」已有扞挌，是此鑑定報告中之取樣是否確實係在系爭房屋
    三樓取得，亦有疑問，又目前系爭房屋三樓部分業經原告拆除重建完畢，亦不可
    能重新取樣，是系爭房屋三樓是否確有原告主張之瑕疵，實有疑問，又原告另主
    張系爭房屋有結構體下陷、傾斜之瑕疵，亦未見原告為任何之舉證，自不足採。
    再以原告主張被告「不完全給付」，惟被告業已依買賣契約書內容完全履行出賣
    人之給付義務，並無不完全履行之情事；縱以系爭房屋三樓係海砂屋，以被告使
    用十六年之久，即知並非全不能使用，毋庸拆除重建，縱需拆除重建，原告得請
    求者，係「因而減損之價值」，而非「重建新屋之費用」，該三樓違建本為一將
    近二十年之舊式陽春加蓋，然而，原告竟請求「新建」之建築費用，亦乏依據等
    語為辯，請求駁回原告之訴。
三、按稱不動產者，謂土地及其定著物。次按非主物之成分，常助主物之效用，而同
    屬於一人者，為從物。但交易上有特別習慣者，依其習慣。主物之處分，及於從
    物。民法第六十六條第一項、第六十八條第一項本文、第二項分別定有明文，本
    件原告主張於八十九年三月二十四日向被告購買系爭房屋連同基地，惟於八十九
    年六月間裝修系爭房屋時，始發現系爭房屋之鋼筋外露、生鏽，水泥到處剝落，
    於同年六月十三日委請訴外人冠群公司就系爭房屋為檢驗，始知系爭房屋之結構
    體下陷、傾斜，且三樓之結構體含氯離子嚴重超過國家標準，竟為俗稱之「海砂
    屋」，被告交付系爭房屋顯然具有嚴重瑕疵等情，惟為被告所否認，其先以：系
    爭房屋三樓並未在兩造買賣標的之內，性質應屬贈與云云為辯。經查，系爭房屋
    係獨棟透天式建物，其三樓進出，必須利用一、二樓室內樓梯，並無獨立之出入
    門戶，且同屬於一人所有，因此可認為係從一、二樓之建物之從物，本件不動產
    買賣契約成立時，兩造對三樓部分並無特別約定等情，已據兩造各自所提買賣契
    約書一件，及被告所提相片六幀在卷可稽，兩造對上開系爭房屋狀況均無爭執，
    是系爭房屋三樓加建部分，應為系爭房屋一、二樓之從物，兩造既未於買賣契約
    中就三樓部分特別約定，且此種情況在交易上並無特別習慣，騤諸首揭說明，兩
    造間之買賣標的，自包含三樓之加建部分，被告欲以此部分辯解將三樓部分自兩
    造之買賣契約排除，尚難可採。
四、次按物之出賣人對於買受人，應擔保其物依第三百七十三條之規定危險移轉於買
    受人時，無滅失或減少其價值之瑕疵，亦無滅失或減少其通常效用或契約預定效
    用之瑕疵。出賣人並應擔保其物於危險移轉時，具有其所保證之品質。繼按因可
    歸責於債務人之事由，致給付不能者，債權人得請求賠償損害。續按因債務人不
    為給付或不為完全之給付者，債權人得聲請法院強制執行，並得請求損害賠償。
    民法民法第三百五十四條第一項本文、第二項、第二百二十六條第一項、修正前
    民法第二百二十七條亦分別規定甚明。出賣物於危險移轉時如有瑕疵，買受人固
    得按情況依民法第三百五十九條、第三百六十條、第三百六十四條等相關規定行
    使權利，債務人如為不完全給付者，債權人固得請求損害賠償，然買受人及債權
    人就買受物有瑕疵及債務人不完全履行等有利於己之事實，自應依現行民事訴訟
    法第二百七十七條本文之規定進行舉證。原告主張系爭房屋有結構體下陷、傾斜
    ，且三樓之結構體含氯離子嚴重超過國家標準等瑕疵，且被告此舉亦係不完全給
    付等情，固據其提出試驗報告說明一件欲行為證，然為被告所否認。經核原告所
    提之試驗報告說明合計三頁，而此三頁之內容，均僅係就系爭房屋三樓部分氯離
    子含量進行試驗，並無隻字片語論及「結構體下陷、傾斜」之情況，雖原告另提
    出由訴外人宜匠公司出具之工程估價單中結構工程欄第二十項中固有「一樓廚房
    地坪下陷補強整修」花費六萬二千元之記載，然此亦為被告所否認，且查此工程
    估價單僅係被告單方委請訴外人宜匠公司所為之工程估價，而宜匠公司之業務係
    室內裝修，該公司並不具有專業之房屋結構體鑑定技術，如何能評估系爭房屋有
    「一樓廚房地坪下陷」之瑕疵？又原告更未提出系爭房屋有何結構體傾斜之情況
    ，是原告主張系爭房屋有「結構體下陷、傾斜」之瑕疵等情，尚乏依據。是本件
    應審究者，應係系爭房屋三樓結構體含氯離子嚴重超過國家標準等瑕疵，先此指
    明。
五、續以原告主張系爭房屋三樓結構體含氯離子嚴重超過國家標準，即俗稱「海砂屋
    」之瑕疵，已據其提出前揭試驗報告說明一件欲行為證，惟為被告所否認，並以
    ：原告所提出之鑑定報告係出自其單方片面所為，亦未邀同或通知被告，逕自委
    請一私人公司，並不具公信力，其鑑定方式及採樣是否妥適，均乏實據等語為辯
    。經查，訊據證人即原告委請負責為系爭房屋三樓為海砂屋鑑定之冠群公司臺北
    材料試驗室負責人翁龍益固到庭證稱：「這（即試驗報告說明）是我出具的報告
    ，是原告委託我的，要做氯離子檢測。我們去現場取樣，到現場時，看到三樓的
    天花板，鋼筋已外露、腐蝕，混凝土也有剝落，所以我們就直接取樣。我們是依
    照氯離子國家檢驗的標準檢驗。檢驗結果，一、二樓還符合標準，三樓板以上的
    部分測驗結果超過國家標準好幾倍。是可以用補強的，但是其花費可能比重建費
    用還高。這是依我的經驗及試驗結果所作的。我具有土木技師的資格。系爭房屋
    我們沒有作強度的測試。」等語（見本院八十九年十二月六日言詞辯論筆錄），
    惟核原告所提之「氯離子含量分析試驗報告」既係證人本人所出具，然該報告備
    註欄第三項卻係載明：「３、試體（試樣）非試驗室取樣，．．．」，「取樣者
    欄」及「送驗者欄」亦已明載係訴外人「昇元工程企業行」，此與其證言所稱係
    其親自至系爭房屋三樓現場取樣等語均有明顯不同，是該項試驗報告說明中所作
    檢驗，是否確實係自系爭房屋三樓所取樣？鑑定方式如何？均有疑問。再查，被
    告交付系爭房屋後，被告已於八十九年六月間將三樓部分全部拆除重建，現今系
    爭房屋三樓部分已非原告交付時之狀況，亦無法再行鑑定等情，亦為兩造所不爭
    執，是原告所提之試驗報告說明，係在未於會同被告之情況，出自其單方片面委
    請訴外人冠群公司所為，然冠群公司所為之鑑定是否確係自系爭房屋三樓採樣？
    鑑定方式如何？均有如上之疑問，參以三樓部分業已全部拆除重建完成，目前已
    無法再重行取樣、鑑定，是系爭房屋三樓是否確有原告主張「海砂屋」之瑕疵？
    原告之舉證尚無法證明，亦無從再行勘驗、鑑定，是被告所辯諸語，尚屬可採，
    原告之主張尚乏依據。
六、綜上所述，原告無法舉證主張系爭房屋確有結構體下陷、傾斜，且三樓之結構體
    含氯離子嚴重超過國家標準等瑕疵，是被告既以依兩造之買賣契約將系爭房屋交
    付及移轉登記與原告，亦難認有何債務不履行不完全給付之情事。從而，原告分
    別依買賣瑕疵擔保及不完全給付之相關規定，請求依民法第三百六十條、第三百
    五十九條、第二百二十七條及第二百二十六條第一項之規定，請求減少價金或賠
    償損害，均無理由，其假執行之聲請亦失所附麗，應併予駁回。
七、據上論結，本件原告之訴為無理由，爰依民事訴訟法第七十八條，判決如主文。
中      華      民      國     九十     年      二      月    二十一    日
                                  臺灣板橋地方法院民事第二庭
~B法      官  鍾啟煌
右為正本係照原本作成。
如對本判決上訴，須於判決送達後二十日內向本院提出上訴狀（須按他造人數提出繕
本）。
中      華      民      國     九十     年      二      月    二十一    日
~B法院書記官  王慈嬰


司法院資訊處製作；財團法人民間司法改革基金會備份。
